臺灣臺中地方法院刑事判決　　　　　　　　　　　　九十三年度訴緝字第二六五號
　　公　訴　人　臺灣臺中地方法院檢察署檢察官
　　被　　　告　甲○○
右列被告因偽造文書案件，經檢察官提起公訴（九十二年度偵字第一一五六三號），
被告於準備程序中就被訴事實為有罪之陳述，經告知簡式審判程序之旨，並聽取公訴
人、被告之意見後，由本院合議庭裁定由受命法官獨任進行簡式審判程序，判決如左
：
    主  文
甲○○共同連續行使偽造私文書，足以生損害於他人，處有期徒刑參月，如易科罰金
，以參佰元折算壹日。中華電信公司行動電話0000000000號業務租賃契約
書客戶簽章及立契約人欄內偽造之「乙○○」署名及指印各貳枚（共計肆枚）、臺灣
大哥大公司行動電話0000000000號服務申請書申請人簽名欄內偽造之「乙
○○」署名貳枚及同意書立同意人欄內偽造之「乙○○」之署名壹枚，均沒收。
    事  實
一、甲○○於民國（下同）九十年（起訴書誤載為九十一年）十一月三日，在嘉義「
    求才令」報紙上看到「辦門號送現金」之廣告，因缺錢花用，旋即撥打該廣告電
    話聯絡，並接獲通知應準備近身照片二、三張，於同日即有二名姓名、年籍均不
    詳之成年女子出面與甲○○接洽，其中一名年約三十餘歲之女子先載甲○○至高
    雄不詳地點找另一名不詳姓名、年籍之成年男子，甲○○遂與該二名成年女子、
    一名成年男子共同基於行使變造特種文書及行使偽造私文書之概括犯意聯絡，由
    甲○○提供所有之照片一張交予該名成年男子，並由該名男子將甲○○之照片換
    貼於「乙○○」所有之國民身分證上，完成變造乙○○名義之國民身分證，足以
    生損害於乙○○及戶政事務所對於戶籍管理之正確性。甲○○復在該成年男子與
    成年女子之陪同下，至中華電信股份有限公司（下簡稱中華電信公司）高雄鳳山
    代理商全美電信有限公司，由甲○○持上開變造後貼有甲○○照片之「乙○○」
    國民身分證向門市部人員行使並表示欲申辦0000000000號行動電話門
    號，冒用乙○○之名義，在中華電信股份有限公司行動電話業務租賃契約書上偽
    造「乙○○」之署押二枚及按捺使人誤信為係「乙○○」本人申辦之指印二枚後
    ，將該紙申請書及變造之「乙○○」國民身分證正反面影本各一紙交付服務人員
    而予行使，致全美電信有限公司門市人員許慧瑩陷於錯誤，誤信甲○○為真正之
    「乙○○」，而交付0000000000號行動電話ＳＩＭ卡一張予甲○○，
    足以生損害於乙○○之權益、中華電信公司對於行動電話管理之正確性。嗣甲○
    ○於同日又在該男子及女子之陪同下，至臺灣電店股份有限公司，由甲○○持上
    開變造後貼有甲○○照片之「乙○○」國民身分證向門市部人員行使並表示欲申
    辦0000000000號行動電話門號，冒用乙○○之名義，在臺灣大哥大股
    份有限公司（下簡稱臺灣大哥大公司）行動電話服務申請書暨同意書上偽造「乙
    ○○」之署押共三枚，將該紙申請書暨同意書及變造之「乙○○」國民身分證正
    反面影本各一紙交付服務人員而予行使，致臺灣電店股份有限公司門市人員陷於
    錯誤，誤信甲○○為真正之「乙○○」，而交付0000000000號行動電
    話ＳＩＭ卡一張予甲○○，足以生損害於乙○○之權益、臺灣大哥大公司對於行
    動電話管理之正確性。甲○○再於同日，將冒名申請之上開000000000
    0號、0000000000號行動電話ＳＩＭ卡各一張，連同變造之「乙○○
    」國民身分證交付與同行之不詳姓名成年男子，據此獲取新臺幣（下同）一千元
    之代價。嗣高信安（經臺灣嘉義地方法院以於九十二年六月三十日以九十二年度
    簡字六四八號判處有期徒刑三月確定），自綽號「阿明」之不詳姓名年籍之男子
    處取得上開0000000000號行動電話ＳＩＭ卡，將該卡插入自己所有手
    機，盜用上開門號及中華電信公司之電信設備，其後交予明知上開情事之紀添旺
    （經臺灣嘉義地方法院檢察署檢察官另為緩起訴處分），而該門號欠費未繳遭停
    話，經中華電信公司通知乙○○後，乙○○反應後，由中華電信公司鳳山營運處
    告發偵辦，始知上情。
二、案經臺灣嘉義地方法院檢察署檢察官自動檢舉呈請臺灣高等法院檢察署檢察長核
    轉臺灣臺中地方法院檢察署檢察官偵查起訴。
    理  由
一、右揭事實，業據被告甲○○於偵查、本院準備及簡式審判程序時供承不諱，其稱
    ：他在嘉義縣「求才」的報紙上看到「辦門號送現金」的廣告，因缺錢花用，即
    撥打報上電話，有一個小姐要他準備二、三張近身照片，另一位年約三十多歲之
    女子則載他到高雄找一位年約四十歲的男子，他將近身照片中的一張交出後，不
    多時該名男子就將變造好的身分證交給他，該女子及男子又載他到門市申請中華
    電信行動電話，另一個臺灣大哥大之門號可能是同一天辦的，之後他就將辦好領
    取之行動電話ＳＩＭ卡及該張變造的身分證交給該男子後，取得一千元的報酬後
    ，該名女子又將他載回嘉義，其後各該行動電話的使用情形，他就不清楚了等語
    （見臺灣嘉義地方法院檢察署九十二年度他字第四○○號卷宗第八至十頁、本院
    卷第四六至五五頁），並經案外人紀添旺、高信安於警詢、偵查中陳稱：高信安
    以二千元的代價向「阿明」購買門號0000000000號行動電話ＳＩＭ卡
    ，使用後，「阿明」復向紀添旺詢問是否欲購買該支門號，經紀添旺拒絕後，「
    阿明」表示願將該門號送予紀添旺使用，之後「阿明」即請高信安將該ＳＩＭ卡
    交予紀添旺使用等語綦詳（見內政高警政署電信警察隊第三中隊刑案偵查卷宗第
    五至十頁、臺灣嘉義地方法院檢察署九十二年度偵字第一二七八號偵查卷第十七
    至十九、六十頁，紀添旺、高信安於審判外之陳述，經被告及公訴人於本院簡式
    審判程序同意作為證據，本院審酌該言詞陳述作成之情況，認為適當，亦得採為
    證據），復據被害人乙○○於警詢及偵查中指述明確（見前開警政署刑案偵查卷
    第一、二頁、上揭偵字第一二七八號偵查卷第三九、四十頁），並有內政部警察
    局刑事警察局針對中華電信行動電話業務租用申請書上之指印以電腦比對，再由
    人工確認鑑定結果，認與該局檔存被告甲○○之左拇指指紋相符，有該局九十二
    年三月六日刑紋字第○九二○○三一七○二號鑑驗報告一份（含中華電信股份有
    限公司行動電話業務租賃契約書、指紋卡片）、臺灣大哥大公司客戶基本資料查
    詢、臺灣大哥大公司0000000000號行動電話服務申請書暨同意書、中
    華電信公司臺灣南區電信分公司鳳山營運處九十一年七月一日鳳政字第91A43000
    61號函暨切結書各一份、中華電信股份公司電信費收據四張、00000000
    00號通話明細清單二份存卷可佐（見前開警政署刑案偵查卷第十三至三三頁、
    上揭偵字第一二七八號偵查卷第二七、二九至三一、五十至五二頁、本院九十二
    年訴字第一八三○號卷【二】第四、五頁），足認被告上開自白，核與事實相符
    。
    本案事證明確，被告甲○○之犯行，堪予認定。
二、被告甲○○與二女一男之不詳姓名年籍之成年男女，共同變造「乙○○」之國民
    身分證一紙，並由被告甲○○將國民身分證持以申請行動電話門號以行使該特種
    文書，且連續偽造「乙○○」之署押、指印於中華電信公司、臺灣大哥大行動電
    話服務申請書及同意書等資料上，以偽造前揭申請書及同意書之私文書，並持以
    行使，致中華電信公司及臺灣大哥大公司陷於錯誤，分別提供通訊服務及門號Ｓ
    ＩＭ卡予被告甲○○，自足以生損害乙○○、戶政機關對於戶政管理之正確性及
    中華電信公司、臺灣大哥大公司對於客戶管理之正確性。是以：
（一）核被告甲○○所為，分別係犯刑法第二百十六條、第二百十二條之行使變造特
      種文書罪及第二百十六條、第二百十條之行使偽造私文書罪。被告變造「乙○
      ○」之國民身分證一紙等特種文書之行為，為其行使變造特種文書之高度行為
      所吸收；其先後偽造「乙○○」署押、指印之行為，分別係其偽造行動電話服
      務申請書及同意書等私文書之階段行為，而其偽造私文書之低度行為，復為行
      使偽造私文書之高度行為所吸收，均不另論罪。
（二）被告甲○○與二女一男之不詳姓名年籍之成年男女就前揭犯行，均有犯意之聯
      絡及行為之分擔，為共同正犯。
（三）被告甲○○先後二次行使變造特種文書及行使偽造私文書之犯行，時間密接，
      且犯罪構成要件相同，顯均係基於概括犯意所為，均為連續犯，應依刑法第五
      十六條規定，分別論以行使變造特種文書罪一罪及行使偽造私文書罪一罪，並
      均依法加重其刑。
（四）被告甲○○所犯上開連續行使變造特種文書、連續行使偽造私文書二罪間，有
      方法、目的之牽連關係，為牽連犯，應依刑法第五十五條後段之規定，依情節
      較重之連續行使偽造私文書罪處斷。
（五）又被告甲○○行使變造「乙○○」之國民身分證，冒名申請臺灣大哥大公司門
      號0000000000號行動電話門號及偽造臺灣大哥大公司行動電話服務
      申請書暨同意書部分，固未據公訴人起訴，然此部分之犯罪事實與公訴人已起
      訴論罪部分，既具有連續犯之裁判上一罪關係，為起訴效力所及，基於審判不
      可分原則，本院自應併予審理，附此敘明。
（六）爰審酌被告正值壯年，不思以正當途徑賺取所須，竟冒名申請行動電話門號轉
      售他人，其行為不僅使被冒名人陷於財產上權義嚴重不安之狀態，亦使提供電
      訊服務者可能招致無從追索電信費用等損失，並考量其犯罪後坦認犯行，犯罪
      後之態度尚稱良好等一切情狀，量處如主文所示之刑。
（七）偽造中華電信公司行動電話0000000000號業務租賃契約書客戶簽章
      及立契約人欄內偽造之「乙○○」署名及指印各二枚（共計四枚）、臺灣大哥
      大公司行動電話0000000000號服務申請書申請人簽名欄內偽造之「
      乙○○」署名二枚及同意書立同意人欄內偽造之「乙○○」之署名一枚，均應
      依照刑法第二百十九條之規定，予以宣告沒收。另變造「乙○○」國民身分證
      上之被告甲○○之照片一張，固屬被告所有，供上開犯罪所用之物，業據被告
      供承在卷，惟因該變造之國民身分證未據扣案，為免將來執行之困難，爰不為
      沒收之諭知，附此敘明。
據上論斷，應依刑事訴訟法第二百七十三條之一第一項、第二百九十九條第一項前段
、刑法第二十八條、第五十六條、第二百十六條、第二百十二條、第二百十條、第五
十五條後段、第四十一條第一項前段、第二百十九條，罰金罰鍰提高標準條例第一條
前段、第二項，判決如主文。
中      華      民      國      九十三      年    五    月    二十五    日
                                臺灣臺中地方法院刑事第十二庭
                                        法  官  劉  兆  菊
右正本證明與原本無異
如不服本判決，應於送達後十日內向本院提出上訴狀（須附繕本），上訴於臺灣高等
法院臺中分院。
                                        書記官
中      華      民      國      九十三      年    五    月    二十五    日
附錄法條：
刑法第二百十六條：行使第二百十條至第二百十五條之文書者，依偽造、變造文書或
登載不實事項或使登載不實事項之規定處斷。
刑法第二百十條：偽造、變造私文書，足以生損害於公眾或他人者，處五年以下有期
徒刑。
刑法第二百十二條：偽造、變造護照、旅券、免許證、特許證及關於品行、能力、服
務或其他相類之證書、介紹書，足以生損害於公眾或他人者，處一年以下有期徒刑、
拘役或三百元以下罰金。
